# HW2:資料清洗與網路爬蟲
## 政大 國貿二 鄧羽彤
    
> 數據提取來源  
>  <a href=https://admin.taiwan.net.tw/FileUploadCategoryListC003330.aspx?Pindex=2&CategoryID=0dcf358f-f875-452d-8d14-2b715d02ab1a&appname=FileUploadCategoryListC003330>觀光旅館營運統計月報</a>  
>  <a href=https://data.gov.tw/dataset/8792>每日各站點進出站人數</a>    
    
    
* 目標：比對鐵道乘車人次與不同平均價位飯店入住率關係  
* 本次作業採用2018上半年度台北地區資料(程式碼主要以一月為例)
    
```{r results ='hide',message =FALSE,warning=FALSE}
library(tidyverse)  
library(dplyr)  

TR<-read.csv("C:/users/chris/Desktop/YT-D/Week 1/data/train.csv")
H1<-read.csv("C:/users/chris/Desktop/YT-D/Week 1/data/TaipeiHotel_1_Jan.csv")
H2<-read.csv("C:/users/chris/Desktop/YT-D/Week 1/data/TaipeiHotel_2_Feb.csv")
H3<-read.csv("C:/users/chris/Desktop/YT-D/Week 1/data/TaipeiHotel_3_Mar.csv")
H4<-read.csv("C:/users/chris/Desktop/YT-D/Week 1/data/TaipeiHotel_4_Apr.csv")
H5<-read.csv("C:/users/chris/Desktop/YT-D/Week 1/data/TaipeiHotel_5_May.csv")
H6<-read.csv("C:/users/chris/Desktop/YT-D/Week 1/data/TaipeiHotel_6_Jun.csv")
```
### 鐵道乘車人次  

#### 抓取台北地區的火車站
```{r}
TP_TR<-filter(TR,82 < TKT_BEG,TKT_BEG < 106)
head(TP_TR)
```
#### 按照月份分類
<blockquote>
TR_Jan<-filter(TP_TR,str_detect(BOARD_DATE,"201801"))  
TR_Feb<-filter(TP_TR,str_detect(BOARD_DATE,"201802"))  
TR_Mar<-filter(TP_TR,str_detect(BOARD_DATE,"201803"))  
TR_Apr<-filter(TP_TR,str_detect(BOARD_DATE,"201804"))  
TR_May<-filter(TP_TR,str_detect(BOARD_DATE,"201805"))  
TR_Jun<-filter(TP_TR,str_detect(BOARD_DATE,"201806"))  
</blockquote>
```{r}
TR_Jan<-filter(TP_TR,str_detect(BOARD_DATE,"201801"))
head(TR_Jan)
```
#### 加總各月份出站人次
<blockquote>
TR_JanO<-select(TR_Jan,out)  
TR_JanO_Sum<-sum(TR_JanO)  
TR_FebO<-select(TR_Feb,out)  
TR_FebO_Sum<-sum(TR_FebO)  
TR_MarO<-select(TR_Mar,out)  
TR_MarO_Sum<-sum(TR_MarO)  
TR_AprO<-select(TR_Apr,out)  
TR_AprO_Sum<-sum(TR_AprO)  
TR_MayO<-select(TR_May,out)  
TR_MayO_Sum<-sum(TR_MayO)  
TR_JunO<-select(TR_Jun,out)  
TR_JunO_Sum<-sum(TR_JunO)  
</blockquote>
```{r}
TR_JanO<-select(TR_Jan,out)
TR_JanO_Sum<-sum(TR_JanO)
head(TR_JanO)
print(TR_JanO_Sum)
```
### 不同平均價位飯店入住人次  
#### 確認分類名稱
```{r}
objects(H1)
```
#### 將平均房間價格分為三區間
<blockquote>
H1_low<- filter(H1, Average.Room.Rate < 3000)  
H1_mid<- filter(H1, Average.Room.Rate > 3000, Average.Room.Rate < 4000)  
H1_high<- filter(H1, Average.Room.Rate > 4000)  
H2_low<- filter(H2, Average.Room.Rate < 3000)  
H2_mid<- filter(H2, Average.Room.Rate > 3000, Average.Room.Rate < 4000)  
H2_high<- filter(H2, Average.Room.Rate > 4000)  
H3_low<- filter(H3, Average.Room.Rate < 3000)  
H3_mid<- filter(H3, Average.Room.Rate > 3000, Average.Room.Rate < 4000)  
H3_high<- filter(H3, Average.Room.Rate > 4000)  
H4_low<- filter(H4, Average.Room.Rate < 3000)  
H4_mid<- filter(H4, Average.Room.Rate > 3000, Average.Room.Rate < 4000)  
H4_high<- filter(H4, Average.Room.Rate > 4000)  
H5_low<- filter(H5, Average.Room.Rate < 3000)  
H5_mid<- filter(H5, Average.Room.Rate > 3000, Average.Room.Rate < 4000)  
H5_high<- filter(H5, Average.Room.Rate > 4000)  
H6_low<- filter(H6, Average.Room.Rate < 3000)  
H6_mid<- filter(H6, Average.Room.Rate > 3000, Average.Room.Rate < 4000)  
H6_high<- filter(H6, Average.Room.Rate > 4000)  
</blockquote>
```{r}
H1_low<- filter(H1, Average.Room.Rate < 3000)
head(H1_low)

H1_mid<- filter(H1, Average.Room.Rate > 3000, Average.Room.Rate < 4000)
head(H1_mid)

H1_high<- filter(H1, Average.Room.Rate > 4000)
head(H1_high)
```
#### 加總各月份不同平均價位飯店入住率
<blockquote>
H1_low_Occ<-select(H1_low,No..of.Rooms.Occupied)  
sum(H1_low_Occ)  
H1_mid_Occ<-select(H1_mid,No..of.Rooms.Occupied)  
sum(H1_mid_Occ)  
H1_high_Occ<-select(H1_high,No..of.Rooms.Occupied)  
sum(H1_high_Occ)  
H2_low_Occ<-select(H2_low,No..of.Rooms.Occupied)  
sum(H2_low_Occ)  
H2_mid_Occ<-select(H2_mid,No..of.Rooms.Occupied)  
sum(H2_mid_Occ)  
H2_high_Occ<-select(H2_high,No..of.Rooms.Occupied)    
sum(H2_high_Occ)  
H3_low_Occ<-select(H3_low,No..of.Rooms.Occupied)  
sum(H3_low_Occ)  
H3_mid_Occ<-select(H3_mid,No..of.Rooms.Occupied)  
sum(H3_mid_Occ)  
H3_high_Occ<-select(H3_high,No..of.Rooms.Occupied)  
sum(H3_high_Occ)  
H4_low_Occ<-select(H4_low,No..of.Rooms.Occupied)  
sum(H4_low_Occ)  
H4_mid_Occ<-select(H4_mid,No..of.Rooms.Occupied)  
sum(H4_mid_Occ)  
H4_high_Occ<-select(H4_high,No..of.Rooms.Occupied)  
sum(H4_high_Occ)  
H5_low_Occ<-select(H5_low,No..of.Rooms.Occupied)  
sum(H5_low_Occ)  
H5_mid_Occ<-select(H5_mid,No..of.Rooms.Occupied)  
sum(H5_mid_Occ)  
H5_high_Occ<-select(H5_high,No..of.Rooms.Occupied)  
sum(H5_high_Occ)  
H6_low_Occ<-select(H6_low,No..of.Rooms.Occupied)  
sum(H6_low_Occ)  
H6_mid_Occ<-select(H6_mid,No..of.Rooms.Occupied)  
sum(H6_mid_Occ)  
H6_high_Occ<-select(H6_high,No..of.Rooms.Occupied)  
sum(H6_high_Occ)  
</blockquote>
```{r}
H1_low_Occ<-select(H1_low,No..of.Rooms.Occupied)
print(H1_low_Occ)
sum(H1_low_Occ)

H1_mid_Occ<-select(H1_mid,No..of.Rooms.Occupied)
print(H1_mid_Occ)
sum(H1_mid_Occ)

H1_high_Occ<-select(H1_high,No..of.Rooms.Occupied)
print(H1_high_Occ)
sum(H1_high_Occ)
```

